【裁判字號】    92,交聲,117
【裁判日期】    920605
【裁判案由】    聲明異議
【裁判全文】
臺灣嘉義地方法院交通事件裁定                    九十二年度交聲字第一一七號
    原處分機關        交通部公路總局嘉義區監理所
    異議人即受處分人  甲○○
右列異議人即受處分人因違反道路交通管理處罰條例案件，對於原處分機關即交通部
公路局嘉義區監理所中華民國九十二年五月十九日所為之處分（嘉監裁字第裁七○－
Ｌ00000000號裁決書）聲明異議，本院裁定如左：
    主  文
異議駁回。
    理  由
一、異議意旨略以：異議人因於民國九十二年三月三十日上午九時三十分許，騎乘車
    牌號碼ＯＲＡ—九九二號重型機車，沿嘉義縣中埔鄉○○村○○路，由北往南方
    向行駛，途經該公路二０七號巷口處時，竟疏未注意，不慎擦撞前方、同向由李
    金桃所騎乘，搭載沈采瑩，車牌號碼ＤＬＬ—八三０號之輕型機車，李金桃與沈
    采瑩受擦撞後倒地受傷（未保持適當之安全間隔，依道路交通處罰條例第四十六
    條第一款處罰鍰新台幣六百元部分，業據撤回聲明異議確定），因異議人腳部受
    傷，亟需就醫，故未下車處理，並非肇事故意逃逸云云。
二、按「汽車駕駛人，駕駛汽車肇事致人受傷或死亡，應即採取救護或其他必要措施
    ，並向警察機關報告，不得駛離；違者吊扣其駕照三個月至六個月；逃逸者吊銷
    駕駛執照。」道路交通管理處罰條例第六十二條第一項定有明文。「又汽車駕駛
    人，曾依第二十七條第二項、第二十九條之二第四項、第三十五條第一項、第二
    項後段、第三項後段、第三十七條第二項、第五十四條、第六十一條第一項第一
    款、第二款、第六十二條第一項之規定吊銷駕駛執照者，終身不得考領駕駛執照
    。」同條例第六十七條第一項亦有明文。
三、經查：本案異議人對其於民國九十二年三月三十日上午九時三十分許，騎乘車牌
    號碼ＯＲＡ—九九二號重型機車，沿嘉義縣中埔鄉○○村○○路，由北往南方向
    行駛，途經該公路二０七號巷口處時，疏未注意，與由李金桃駕騎，附載沈采瑩
    ，車牌號碼ＤＬＬ—八三０號之輕型機車擦撞，李金桃與沈采瑩受擦撞後倒地受
    傷之事實固不爭執，惟否認有何肇事逃逸之違規行為，並以係因腳部受傷，亟需
    前往就醫，故未下車處理，並非故意逃逸云云。然查，本案車禍發生係因異議人
    由後方追撞被害人所騎乘之機車，嗣異議人並未下車察看，亦未詢問被害人車損
    或受傷情形，隨即駕車加速離去等情，業據異議人於台灣嘉義地方法院檢察署檢
    察官偵查中坦承不諱，核與被害人李金桃與沈采瑩指訴情節相符，並據證人游益
    智證述屬實，而本件車禍致李金桃受有軀幹多處壓砸傷、四肢多處擦挫傷之傷害
    （此過失傷害部分業已撤回告訴，經不起訴處分），沈采瑩則受有軀幹四肢多處
    擦挫傷之傷害（未據回告訴）等情，復有道路交通事故調查表乙份、財團法人嘉
    義基督教醫院出具之診斷證明書二份及肇事現場相片十四幀附卷可稽（均見調借
    之台灣嘉義地方法院檢察署九十二年度偵字第二七七九號案卷），而異議人所犯
    刑法第一百八十五條之四之肇事逃逸罪，亦經檢察官緩起訴處分確定，有上述調
    借之案卷可按，又本件異議人肇事後逃逸，經證人游益智記下異議人上揭車輛車
    牌號碼報警處理，亦據證人游益智於警訊中陳述明確（見調借之警卷第八頁筆錄
    ），是異議人所稱絕非逃逸云云，顯與事實不符；是異議人既於肇事致人受傷後
    逃逸，即屬違反道路交通管理處罰條例第六十二條第一項之規定，原處分機關據
    以處罰，即無不合。異議人之異議，既於法無據，應予駁回。
據上論結，應依道路交通管理處罰條例第八十七條第二項、道路交通案件處理辦法第
十九條裁定如主文。
中      華      民      國    九十二    年      六      月      五      日
                                臺灣嘉義地方法院交通法庭
                                    法  官  沈  福  財
右正本證明與原本無異。
如不服本裁定，應於裁定送達後五日內向本院提出抗告狀（應附繕本）。
中      華      民      國    九十二    年      六      月      五      日
                                    書記官  黃  郁  萍


司法院資訊處製作；財團法人民間司法改革基金會備份。
